【裁判字號】    96,重訴,495
【裁判日期】    980225
【裁判案由】    損害賠償等
【裁判全文】
臺灣板橋地方法院民事判決             96年度重訴字第495號
原      告  詮揚股份有限公司
法定代理人  丁○○
訴訟代理人  劉岱音律師
被      告  甲○○
            丙○○
            乙○○
上三人共同
訴訟代理人  陳君漢律師
            陳玫瑰律師
上列當事人間請求損害賠償等事件，本院於民國98年1 月21日言
詞辯論終結，判決如下：
    主  文
原告之訴及假執行之聲請均駁回。
訴訟費用由原告負擔。
    事實及理由
一、程序方面：
    按訴狀送達後，原告不得將原訴變更或追加他訴。但擴張或
    減縮應受判決事項之聲明者，不在此限，民事訴訟法第255
    條第1 項第3 款定有明文。本件原告起訴時，其訴之聲明本
    係請求被告應給付原告新臺幣（下同）620 萬元，及自起訴
    狀繕本送達翌日起，按年息5 ％計算之利息。嗣於民國97年
    8 月27日本院審理中，變更其訴之聲明為被告應連帶給付原
    告680 萬元，及自起訴狀繕本送達翌日起，按年息5 ％計算
    之利息。核原告上揭所為，係擴張應受判決事項之聲明者，
    揆之前揭法條規定，並不在禁止之列，自應准許，合先敘明
    。
二、原告起訴主張：
  (一)被告甲○○違反系爭勞動契約第12條「競業禁止」及第13條
  「營業秘密保護」之約定：
  (1)依原告與被告甲○○間所簽訂之勞動契約第12條約定「乙方
    （即被告甲○○）不得於任職於甲方（即原告）期間，經營
    、投資或任職於與甲方產品、技術、客戶或市場具競爭性之
    公司或事業。乙方並不得從事任何損害甲方權益之其他行為
    。乙方如違反本條規定應給付懲罰性違約金予甲方，違約金
    數額以乙方任職甲方依約得領之年薪（包括本薪、獎金、紅
    利等）2 倍，甲方如另有損失仍得請求乙方賠償之。」，足
    見被告甲○○於任職原告期間，不得經營、投資或任職與原
    告具競爭性之公司，並不得從事任何損害原告權益之行為。
    然被告甲○○自84年9 月1 日起任職於原告，95年6 月30日
    被告甲○○以父親手術住院為由提出離職請求，惟經原告慰
    留，雙方溝通後，被告甲○○同意自95年7 月1 日起，以支
    領半薪（即每月4 萬元）方式繼續工作至同年12月31日止，
    是於95年12月31日前被告甲○○仍為原告之員工，仍應負上
    開勞動契約所約定之競業禁止義務。然訴外人竹棋股份有限
    公司（下稱竹棋公司）核准設立日期為95年4 月12日，即被
    告甲○○竟以其岳父許德川名義投資設立訴外人竹棋公司，
    且為訴外人竹棋公司之實際負責人，而訴外人竹棋公司係與
    原告公司從事相同之「餐飲廚房設備工程設計裝修」業務。
    另被告甲○○亦自承其95年7 月至訴外人吉曜有限公司（下
    稱吉曜公司）任職，而訴外人吉曜公司及訴外人竹棋公司不
    但設在同一地址，且二公司負責人間之關係又為配偶，被告
    甲○○對外使用之名片上均有該2 家公司之名稱，顯見2 家
    公司實際上應為同一公司。又由於原告之客戶資料及承攬（
    買賣）價格即為原告在市場上競爭最有價值之營業機密，原
    告為恐員工利用職務之便利用機會取得或了解客戶及價格之
    資料，並藉此資料為同業服務及惡性競爭，自有以競業禁止
    特約保護之必要，則被告甲○○既簽署勞動契約同意上開競
    業禁止約定，卻在任職於原告期間，不但投資成立訴外人竹
    棋公司，且於95年間實際任職於訴外人竹棋公司，並直接或
    間接代表訴外人竹棋公司與原告之客戶日暉池上股份有限公
    司（下稱日暉池上公司）、宏達國際電子股份有限公司（下
    稱宏達電公司）、全汁烹股份有限公司（下稱全汁烹公司）
    接洽「日暉池上飯店」、「宏達電員工廠房」及「全汁烹敦
    化南路地下一樓廚房」案件，顯已違反系爭勞動契約第12條
    「競業禁止」之約定。
  (2)系爭勞動契約第13條保密義務約定：「乙方於職務上有知悉
    或持有詮揚營業秘密之機會，茲承諾如下：(一)本契約所稱之
    營業秘密係指詮揚之經營計畫、產銷計畫、採購計畫、新產
    品開發計畫、產品定價計畫、．．．工程設計圖、製造程序
    、製造方法、產品規格、客戶資料、契約內容、．．．．。
    上述資訊無論記錄於何種儲存媒介，均屬於詮揚之營業秘密
    。(二)立書人於受雇於詮揚期間內及離職後負有保守前條營業
    秘密之義務。立書人對於因職務之需要而知悉或持有詮揚之
    營業秘密，非經詮揚事前書面同意，不得以口頭、影印、借
    閱、交付、文章發表或以他法洩漏予競爭者、合作廠商、詮
    揚其他無知悉必要之員工、或其他第三人。立書人亦不得為
    自己或他人之利益而使用該營業秘密。」。又原告之客戶資
    料、工程設計圖、產銷計畫、產品定價計畫、契約內容等為
    原告在市場上競爭最有價值之營業秘密。然而：「日暉池
    上飯店」案於95年7 月前係由被告甲○○代表原告與訴外人
    日暉池上公司洽談，被告甲○○為該案之主要承辦人，後因
    被告甲○○支領半薪期間，將該案主辦人交辦與其當時之直
    屬下司黃富國，黃富國承辦該案期間代表原告向訴外人日暉
    池上公司報價至少有3 次之資料，黃富國於報價單及電腦檔
    案資料上填寫之主管為被告甲○○，足見被告甲○○於95年
    6 月30日後仍參與該案並知悉該案之相關資料。訴外人日暉
    池上公司明知該案設計圖為原告所設計，而訴外人竹棋公司
    僅是1 間剛成立不久之公司，訴外人日暉池上公司不可能持
    原告之設計圖向訴外人竹棋公司訪價，參酌臺灣板橋地方法
    院檢察署96年度偵字第18609 號不起訴處分書內之記載「被
    告甲○○係在96年1 月間代表竹棋公司電話詢問是否有機會
    參與廚房設備之標案」，且上開3 次議價過程，原告係一直
    降價至2,586 萬元，但最後卻由竹棋公司以2,400 萬元獲得
    該案，足見被告甲○○確有利用職務上知悉訴外人日暉池上
    公司欲裝修日暉池上飯店廚房設備，及原告承攬之價格、產
    品規格等資料而與原告為不公平競爭，甚至其直屬下司黃富
    國於領完年終獎金後隨即於96年2 月離職至訴外人竹棋公司
    任職，被告甲○○所為顯已違反保密義務。「宏達電員工
    廠房案」被告甲○○於任職原告期間亦有參與，關於原告與
    訴外人宏達電公司就該案設計圖之討論自94年10月即開始，
    期間並有高達20次以上之修改，然被告甲○○利用知悉該客
    戶之資料及該案之進行狀況，而能在短短2 個月內完成。縱
    無法證明訴外人竹棋公司抄襲原告之設計，然被告甲○○將
    客戶資料洩漏予訴外人竹棋公司，亦有違系爭勞動契約第13
    條保密義務。「全汁烹敦化南路地下一樓廚房」案，其經
    過情形如下：訴外人全汁烹公司原本要在松德路開設餐廳，
    自95年5 月起由原告規劃，之後全汁烹公司並與原告簽訂合
    約由原告施作，總價2,542,575 元，該「松德路」案原告係
    由被告甲○○及王智平負責辦理。嗣因95年9 月間訴外人全
    汁烹公司又欲在敦化南路再設餐廳，因雙方間已有業務往來
    ，故訴外人全汁烹公司當然找原告設計規劃，該「敦化南路
    」案，原告係由王智平負責主辦，並由王智平向被告甲○○
    報告進度。然被告甲○○竟於95年10月間代表訴外人竹棋公
    司，提出「敦化南路廚房設備規劃」之藍圖，避開原告，私
    下運作本案，因被告甲○○層級較高容易取信訴外人全汁烹
    公司，且暗地批評中傷原告，不公平競爭本案，最後讓訴外
    人竹棋公司獲得200 多萬元合約，並收預付款88萬餘元。嗣
    上開「松德路」案及「敦化南路」案，雖皆因該大樓管理委
    員會或住戶有意見，而沒有實際設立餐廳，且爾後原告亦同
    意更換地點繼續執行合約，但訴外人全汁烹公司已聽信不利
    原告之中傷言論，而不讓原告知悉其另於「北寧路」開設餐
    廳，且不顧甘冒與原告違約之責任，而以2,112,383 元價款
    將「北寧路」餐廳廚房設備工程交由訴外人竹棋公司施作。
    至被告甲○○提出有關原告與訴外人全汁烹公司「松德路」
    案之合約糾紛，根本是混淆事實，目的為規避訴外人竹棋公
    司承接「敦化南路」案之事實。故被告甲○○洩漏原告客戶
    全汁烹公司之客戶資料予訴外人竹棋公司，並利用職務上之
    便知悉「敦化南路」案及「松德路」案之設計規劃內容及價
    款，而與原告為不公平之競爭，亦有違保密義務之約定。
  (3)又被告甲○○雖就自95年7 月1 日至95年12月31日止支領原
    告半薪之事實，辯稱係擔任原告顧問，專為訴外人友達光電
    股份有限公司（下稱友達光電公司）T11 棟廚房新建工程之
    顧問云云。惟訴外人友達光電公司T11 棟廚房設備工程合約
    雙方係於95年6 月間即商定，另訴外人友達光電公司於95年
    9 月與原告商定該新建工程之管路配線，雙方簽訂契約之流
    程為工程金額商定後，訴外人友達光電公司簽署訂購單予原
    告，訴外人友達光電公司再依其內部公文流程與原告簽訂書
    面合約書，故訴外人友達光電公司於95年6 月與原告商定工
    程金額後，雙方於95年8 月簽訂書面契約，而訴外人友達光
    電公司T11 棟廚房工程簽約及後續請款計價工作均為原告員
    工王欣蘭負責，工程施工中現場亦係由原告員工即工程部李
    宗泉經理負責監工及施作，原告根本沒有理由留任被告甲○○僅係專為訴外人友達光電公司T11 棟廚房新建工程之顧問
    ，且若為顧問費，雙方又豈會不另簽署顧問合約。況原告與
    訴外人友達光電公司間有關T11 棟工程總價僅570 萬元（12
    0 萬＋450 萬），依同業利潤標準表「房屋設備安裝工程」
    淨利率為10％，換言之，本件友達光電工程合約利潤約僅57
    萬，何故原告要每月支付被告甲○○4 萬元，時間長達半年
    ，總計金額24萬元如此高之顧問費，足見被告甲○○所辯並
    非事實。
  (二)被告甲○○既違反系爭勞動契約第12條、第13條所約定之競
    業禁止及保密義務，原告自得依上開條款約定，請求被告甲○○給付按年薪150 萬元2 倍計算之懲罰性違約金即300 萬
    元。又被告甲○○除應負上開違約責任外，並應賠償原告所
    受之損失，損害賠償依上開勞動契約，及民法第184 條第2
    項違反保護他人之法律，及營業秘密法第13條第1 項第2 款
    請求被告甲○○負賠償責任。其金額計算如下：(1)「日暉池
    上飯店案」訴外人竹棋公司以2,400 萬元承接，依96年度同
    業利潤標準表「房屋設備安裝工程」淨利率為10％，即240
    萬元。(2)「宏達電員工廠房」案訴外人竹棋公司以1,200 萬
    元承接，依上開同業利潤標準表淨利率10％，即120 萬元。
    (3)「全汁烹敦化南路」案（後改變為「北寧路」案），訴外
    人全汁烹公司支付訴外人竹棋公司200 萬元，依上開同業利
    潤標準表淨利率10％計算，被告應賠償20萬元。以上合計38
    0 萬元，被告甲○○應負損害賠償責任。
  (三)被告乙○○為被告甲○○之姐，被告丙○○為被告甲○○之
    妻，渠等2 人在94年5 月10日簽署保證書，擔保「甲○○在
    詮揚股份有限公司擔任專案經理職務，在服務期間內絕對服
    從命令遵守規律，如有盜竊公款公務、故意洩漏公司機密事
    宜及一切不法行為，或違反勞動契約等之行為，保證人願負
    賠償追繳送辦完全責任，並願放棄抗辯權利所具保證書是實
    」，又依民法第745 條「保證人於債權人未就主債務人之財
    產強制執行而無效果前，對於債權人得拒絕清償」、第748
    條「數人保證同一債務者，除契約另有訂定外，應連帶負保
    證責任。」及同法第756 條之9 「人事保證，除本節有規定
    者外，準用關於保證之規定。」，是被告3 人應負連帶給付
    之責任。
  (四)爰依勞動契約第12條、第13條約定請求違反競業禁止及保密
    義務之違約金；另依勞動契約第13條、民法第184 條第2 項
    、營業秘密法第13條第1 項第2 款規定，請求就違反保密義
    務即洩密部分為損害賠償，暨依保證書約定及民法第756 條
    之9 準用同法第748 條規定，請求被告3 人應負連帶責任，
    並聲明求為判決：被告應連帶給付原告680 萬元，及自起訴
    狀繕本送達翌日起至清償日止，按年息5 ％計算之利息，且
    陳明願供擔保，請准宣告假執行。
三、被告則以下列情詞，資為抗辯，並聲明求為判決：原告之訴
    及假執行之聲請均駁回，如受不利判決，願供擔保請准宣告
    免為假執行。
  (一)被告甲○○雖自84年9月1日起，至原告任職，惟於95年5 月
    30日已提出離職申請，並於95年6月30日正式離職，且原告
    亦係於95年7月2日起將被告甲○○之勞健保辦理退保，之後
    被告甲○○始於95年7月份至訴外人吉曜公司上班，並於95
    年7月28日由訴外人吉曜公司辦理投保，故被告甲○○確實
    已於95年7月1日離職，而非原告之員工，否則原告何以於被
    告甲○○申請離職之後，即向勞健保局辦理員工退保作業。
    因此，原告謂被告甲○○於95年7月1日至95年12月31日仍為
    原告員工，違反員工保密義務云云，誠屬無稽。至於原告主
    張自95年7月至11月間，仍支付被告甲○○每月4萬元，此係
    因原告要求被告甲○○離職後繼續協助處理其在職期間即已
    接辦之台中友達T11廠工程，被告甲○○所支領之顧問費，
    而台中友達T11廠工程於95年11月底完工驗收，被告甲○○
    之顧問費即支領至該月份，原告自12月起即未再支付任何費
    用予被告甲○○，更足見被告甲○○確實已於95年6月30日
    離職，其離職後每月所支領之4萬元，純係顧問費用，目的
    僅係在協助原告處理訴外人友達光電公司台中廠廚房設備設
    計與安裝工程之簽約與施作管理等相關工作。該工程經被告
    甲○○之協助，原告係於8月份取得標案，而於95年11月份
    完工並開始啟用，之後原告即未再支付被告任何報酬。因此
    ，被告甲○○既於95年6月30日以後，確非受僱於原告之員
    工，則原告以勞動契約為請求之依據，或認有系爭勞動契約
    第12條競業禁止約定之適用，顯然並無理由。
  (二)至於原告主張被告甲○○洩漏其公司之營業秘密，並導致其
    無法取得「宏達電員工廠房」、「日暉池上飯店」與「全汁
    烹（後改名為全汁獻）敦南店」等標案而受有損害。惟原告
    前開所指，皆非事實，且原告並未說明，其所稱之營業祕密
    ，究何所指？亦未提出具體與確實之證據，以證明被告甲○○確實知悉，並利用該營業秘密為不利於原告之運用，故屬
    空言並為原告片面之臆測，當然不足採信。以下謹就該三標
    案，逐一說明如后：
  (1)關於「日暉池上飯店」標案部分，原告雖認為被告甲○○係
    藉由離職前知悉該案原告之投標價格，嗣後方以低於原告所
    報之價格而得標，故認為被告有違反保密義務而侵害原告權
    利情事云云。然而，事實上該案件被告甲○○於95年6月30
    日離職後，即交由黃富國繼續進行，被告甲○○並未再繼續
    負責日暉池上飯店之標案。更何況該標案於95年10月間，曾
    經業主要求而大翻案，翻案之後被告甲○○更未參與，故原
    告未得標當然與被告甲○○無關。再者，被告甲○○於95年
    7 月以後即未再代表原告與日暉池上公司洽談，嗣後報價部
    分，亦係原告法定代理人丁○○決定並向業主提出，且親自
    簽名於標單上，則被告甲○○豈有神通，可知原告法定代理
    人丁○○內心所盤算之標價。因此，關於原告所報標價，被
    告甲○○根本毫無知悉之可能，故原告所謂被告甲○○洩漏
    投標價格違反保密義務云云，誠屬子虛烏有。更重要者在於
    ，訴外人竹棋公司雖係以2400萬元得標，然而該標價卻較原
    告所報23 80萬元價格為高，此有原告法定代理人親自簽名
    之標單為證，故原告主張其所投標價為2586萬元，根本與事
    實不符，其恣意誣指被告甲○○涉及洩密，以錯誤之標價企
    圖誤導鈞院，並不可取。因此，原告稱係因被告甲○○洩漏
    底價，致原告無法得標云云，顯為混淆之舉，根本不足採信
    。
  (2)關於「宏達電員工廠房」標案部分，原告係主張被告甲○○
    洩漏客戶資料予訴外人竹棋公司，為其請求之依據。惟被告
    甲○○究竟洩漏何種「客戶資料」，致原告受有損害？未見
    原告有任何之說明，或提出確實之證據資料，自屬空言。而
    原告負責該案之人為范綱裕，即該標案係屬范綱裕之業務範
    圍，非被告甲○○所負責，亦非其應負責之業務，於離職前
    當然無「交接」之必要，故與被告甲○○根本無關。原告所
    指被告洩漏客戶資料云云，自非事實。況且，此標案於設計
    完成之後又另行發包，連同原告計有四家廠商競標，且規格
    都是訴外人宏達電公司規定，二家設計圖上機房的位置也不
    一樣，故設計圖無論是否相同，得標者均須再經過業主公開
    招標之程序，始能確定是否得標。換言之，本件「宏達電員
    工廠房」標案之規格係由業主所決定，並再邀集廠商比價，
    足見原告所稱係因被告「抄襲」其設計圖，致其無法得標云
    云，並非事實。
  (3)關於「全汁烹敦南店」標案部分，原告指稱被告甲○○洩漏
    客戶資料予訴外人竹棋公司，且利用職務之便，將敦南店與
    松德店之設計內容與價款，而與原告為不公平競爭。然原告
    同樣未說明被告甲○○洩漏何種「客戶資料」，且被告甲○○究竟知悉何種設計內容與價款，所為主張亦屬空言，況松
    德店案係由原告得標，原告並無任何損害，又與本件有何干
    係？事實上，原告與訴外人全汁烹公司係於95年9月間始開
    始針對此一標案進行洽談，而被告甲○○於95年6月30日已
    自原告離職，顯然已無可能代原告處理與訴外人全汁烹公司
    間關於此一「全汁烹敦南店」之標案，亦未參與設計細節之
    討論，自當無可能發生原告所指被告甲○○藉由知悉原告之
    設計或標價，而為不公平競爭之情事。蓋事實上，就此一標
    案原告乃係委由王智平負責，而訴外人竹棋公司所以會參與
    競標，乃係因受到訴外人全汁烹公司承辦人員李宗穎之邀約
    ，非被告甲○○主動所爭取，且原告與訴外人竹棋公司所提
    出的設計圖說亦不相同，自無抄襲原告設計圖說之問題。是
    本件並無原告所指被告甲○○藉由知悉原告之設計或標價，
    而為不公平競爭之事實，要無疑問。
  (三)原告提出本件請求，其請求權基礎乃為系爭勞動契約第12、
    13條關於違約金之約定，以及系爭勞動契約第13條、民法第
    184條第2項與營業秘密法第13條第1項第2款之規定。因此，
    原告之請求可分為兩部分，一為違約金，其次為洩密侵權行
    為之損害賠償，而被告丙○○與乙○○則係基於人事保證。
    被告亦謹就前述請求權基礎，分述如下：
  (1)系爭勞動契約第12條、第13條之約定部分，被告甲○○一再
    強調於95年6月30日業已離職，除仍支領4萬元顧問費之報酬
    外，並非原告之員工，故系爭勞動契約業已終止，當無系爭
    勞動契約第12條所訂競業禁止規定之適用。再者承前所述，
    原告並未具體說明或證明被告甲○○確實知悉原告之營業秘
    密，並加以運用之後，致生不利於原告之結果，且事實上被
    告甲○○亦無任何洩密之情事存在，自無所謂違反系爭勞動
    契約第13條約定保密義務之可言。況且原告亦未陳明，所謂
    被告甲○○年薪150萬元，究有何依據？足見，原告執系爭
    勞動契約第12條、第13條之約定為違約金之請求，並無理由
    。
  (2)次按「違反保護他人之法律，致生損害於他人者，負賠償責
    任。但能證明其行為無過失者，不在此限。」固為民法第18
    4條第2項所明訂。姑不論營業秘密法是否為保護他人之法律
    ，原告所引營業秘密法第13條第1項第2款之規定，乃係指損
    害賠償之計算方式，並非所謂違法保護他人之法律。而原告
    雖指被告甲○○違反營業秘密法云云，卻未具體指陳，被告
    甲○○究竟違反該法何條項之規定？其逕謂被告甲○○違法
    營業秘密法，並無根據。況且，營業秘密法所稱之營業秘密
    ，須為該法第2條所稱之方法、技術、製程、配方、程式、
    設計或其他可用於生產、銷售或經營之資訊，且符合「非一
    般涉及該類資訊之人所知者」、「因其秘密性而具有實際或
    潛在之經濟價值者」與「所有人已採取合理之保密措施者」
    等要件，始足當之。原告亦未證明其所稱之營業秘密，確實
    符合前開規定，故有營業秘密法之適用。是以，倘原告並未
    證明被告甲○○知悉該法所稱之營業秘密，並有任何違反該
    法之行為，且因被告甲○○違反營業秘密之行為，與原告未
    得標間有因果關係存在，則其援引該法為請求權基礎，或認
    為被告甲○○因違反保護他人之法律，應負損害賠償責任，
    自無足採。
  (3)原告就本件關於侵權行為請求之金額，乃以營業秘密法第13
    條第2項第2款「請求侵害人因侵害行為所得之利益。但侵害
    人不能證明其成本或必要費用時，以其侵害行為所得之全部
    收入，為其所得利益。」為據，果如此，原告既主張被告甲○○為營業秘密之侵害人，自應以被告甲○○因侵害所謂營
    業秘密所得之利益，為請求之範圍。是以，被告甲○○個人
    既非室內設計業，原告以室內設計業之同業利潤標準，計算
    損害賠償額，顯屬張冠李戴，亦無足取。
  (4)至被告丙○○與林芷若均為被告甲○○之人事保證人，為原
    告所自承。惟「人事保證之保證人，以僱用人不能依他項方
    法受賠償者為限，負其責任。」民法第756條之2第1項定有
    明文，原告並未陳明或證明，原告對於被保證人即被告甲○○無法以他法獲得賠償，故須由被告丙○○、林芷若2人負
    賠償之責，因此，被告丙○○、林芷若2人自無需負人事保
    證責任。況且，同條第2項亦規定：「保證人依前項規定負
    賠償責任時，除法律另有規定或契約另有訂定外，其賠償金
    額以賠償事故發生時，受僱人當年可得報酬之總額為限。」
    。換言之，被告丙○○、林芷若2人對於被告甲○○之人事
    保證責任乃係以被告甲○○於賠償事故發生當年可得報酬總
    額為限，逾越此部分自亦非保證責任所及。然而原告於聲明
    中竟主張被告丙○○、林芷若需連帶給付之金額高達680萬
    元之譜，遠超過原告所主張被告甲○○之年薪150萬元，顯
    亦與前開規定有所不符，而不足取。
四、原告主張被告甲○○自84年11月起至95年12月止任職於原告
    ，擔任業務部協理，負責處理原告與客戶間之業務聯繫，而
    渠明知訴外人日暉池上公司、宏達電公司、全汁烹公司為原
    告往來之客戶，竟先於95年4月間利用其岳父許德川之名義
    投資設立訴外人竹棋公司後，又自95年7月間起，利用職務
    上接洽得知原告參與訴外人日暉池上公司、宏達電公司以及
    全汁烹公司等客戶廚房設備設計與設備等標案內容之機會，
    將原告提出之標案內容全盤使用或部分修改後，直接或間接
    代表訴外人竹棋公司與原告之客戶即訴外人日暉池公司、宏
    達電公司、全汁烹公司接洽「日暉池上飯店」、「宏達電員
    工廠房」及「全汁烹敦南店」等標案，顯已違反系爭勞動契
    約第12條「競業禁止」之約定，應負違約責任。又原告之客
    戶資料、工程設計圖、產銷計畫、產品定價計畫、契約內容
    等乃為原告在市場上競爭最有價值之營業秘密，被告甲○○
    於「日暉池上飯店」、「宏達電員工廠房」、「全汁烹敦南
    店」3標案中，或有參與原告之設計，或知悉原告之標價，
    或知悉原告之客戶資料，卻將上開應保密內容洩漏予訴外人
    竹棋公司，違反系爭勞動契約第13條保密義務之規定及營業
    秘密法之規定，致原告因此受有營業損失之損害，被告甲○○自應負違約暨損害賠償責任。另被告丙○○、乙○○為人
    事保證人，亦應一併連帶負責云云。被告則以前情置辯，是
    以本件兩造之爭執點，在於：(一)被告甲○○是否違反系爭勞
    動契約第12條有關競業禁止之約定？(二)被告甲○○是否違反
    系爭勞動契約第13條有關營業秘密保護之約定？以下分項審
    究之。
五、關於「被告甲○○是否違反系爭勞動契約有關競業禁止約定
    」爭點部分：
  (一)系爭勞動契約第12條約定：「乙方不得於任職於甲方期間，
    經營、投資或任職於與甲方產品、技術、客戶或市場具競爭
    性之公司或事業。乙方並不得從事任何損害甲方權益之其他
    行為。乙方如違反本條規定應給付懲罰性違約金予甲方，違
    約金數額以乙方任職甲方依約得領之年薪（包括本薪、獎金
    、紅利等）2倍，甲方如另有損失仍得請求乙方賠償之。」
    由上開約定可知，被告甲○○受該競業禁止效力之規範僅於
    其任職於原告之期間，倘被告甲○○離職後，即應不受該條
    約定之拘束。又原告雖主張被告甲○○係於95年12月31日始
    離職，而渠竟於同年3 、4 月間，即先以其岳父許德川名義
    投資設立經營與原告從事相同「餐飲廚房設備工程設計裝修
    」業務之訴外人竹棋公司，復於同年7 月至12月實際任職訴
    外人竹棋公司期間，直接或間接代表訴外人竹棋公司與原告
    之客戶即訴外人日暉池上公司、宏達電公司、全汁烹公司接
    洽「日暉池上飯店」、「宏達電員工廠房」「、全汁烹敦南
    店」等案件，顯已違反系爭勞動契約第12條「競業禁止」之
    約定云云，然為被告所否認，並以前詞置辯。是以，被告甲○○是否於95年3 、4 月間曾投資設立經營訴外人竹棋公司
    ，以及渠究係於何時自原告離職等節，即為必須先行確定之
    前提。
  (二)經查：
  (1)訴外人竹棋公司核准設立之日期為95年4 月12日，營業內容
    包含「廚具、衛浴設備安裝工程業以及家具、寢具、廚房器
    具、裝設品批發業」等，確係與原告之營業項目相同乙節，
    有原告所提出之公司基本資料查詢2 份在卷可稽（見本院卷
    一第10頁、第20頁），是原告主張訴外人竹棋公司於95年4
    月設立，且從事與原告相同業務等語，堪信為真實。又原告
    雖另主張被告甲○○係以其岳父許德川名義，投資設立經營
    訴外人竹棋公司，且其為實際負責人云云，則為被告甲○○
    所否認。而依證人謝通盛即訴外人竹棋公司管理部經理及監
    察人於另案（臺灣臺北地方法院97年度易字第2206號背信案
    件）中具結後所為證稱：渠現在在訴外人竹棋公司是擔任管
    理部經理及監察人，訴外人竹棋公司係於95年3 月成立，營
    業登記是4 月，原始股東暨其出資比列，分別有陳德崧為百
    分之15、廖憲宗為百分之25、許德川為百分之25、鄭嘉宏為
    百分之6.5 、陳正翰為百分之10、李仲文為百分之6.5 及渠
    為百分之12，當初這些股東所以會成立訴外人竹棋公司，是
    因為伊原本在訴外人吉曜公司任職，訴外人吉曜公司係從事
    瓦斯配管，伊在訴外人吉曜公司待了18年，訴外人吉曜公司
    的負責人為陳德崧，所以伊等投資相關的行業，就是廚具設
    備。在93年時陳德崧指示伊等要成立這個廚具設備公司（即
    訴外人竹棋公司），陳德崧就找了許德川、廖憲宗來加入為
    主要的經營團隊，剩下的百分之50就是伊等訴外人吉曜公司
    的員工及股東轉過去的。關於許德川為何會投資訴外人竹棋
    公司詳細伊不清楚，應該是陳德崧的朋友。訴外人竹棋公司
    95、96年間的董事長是陳德崧，董事是許德川、廖憲宗，監
    察人就是伊，訴外人竹棋公司當時及現在的負責人都是陳德
    崧，陳德崧是實際負責人。訴外人竹棋公司董事會沒有開時
    ，公司的一般日常事務均係由總經理廖憲宗決定，董事長陳
    德崧不需要決定，還是總經理決定。被告甲○○在訴外人竹
    棋公司95年3 月成立到96年10月1 日增資前，皆未投資訴外
    人竹棋公司，是因為96年初期的資本額900 萬元不夠，所以
    96年10月1 日後有再增資1100萬元，被告甲○○係至96年10
    月1 日後訴外人竹棋公司增資1100萬元時才有投資，目前被
    告甲○○與其岳父許德川均係訴外人竹棋公司的股東，被告
    甲○○尚有兼擔任副總經理，許德川他純粹是董事，公司開
    董事會的時候才會去公司。被告甲○○從95年7 、8 月開始
    本來是在訴外人吉曜公司擔任陳德崧的特助，後96年1 月左
    右才改擔任訴外人竹棋公司副總經理等語（見該案97年10月
    24日審判筆錄），核與被告甲○○所辯相符，參以證人謝通
    盛係訴外人竹棋公司之原始股東之一，復擔任公司監察人角
    色迄今，對於訴外人竹棋公司之設立經過及實際經營狀況自
    應知之甚稔，且證人謝通盛與被告甲○○間又無親屬或業務
    上之利害關係，衡情自無甘冒偽證罪處罰之危險而故為虛偽
    證述之理，是其證詞應認足以採信。至證人許德川於另案（
    臺灣臺北地方法院檢察署96年度偵字第18609 號）偵查中，
    雖證稱：伊為訴外人竹棋公司負責人，伊有出資200 多萬元
    ，總金額是900 多萬元，還有其他股東。伊女婿即被告甲○○離開原告後，伊問被告甲○○有何打算，他說「看看」，
    伊說如果廚房設備的生意可以做的話，就下去做，伊是因為
    被告甲○○離開原告後，才投資訴外人竹棋公司云云；後又
    稱訴外人竹棋公司之實際負責人為甲○○，員工是不是他找
    的伊就不清楚，另陳德崧是伊朋友，他出多少資金伊不清楚
    ，陳德崧有無管公司的事伊不清楚云云（見該案96年10月18
    日訊問筆錄），惟證人許德川上揭證詞非但前後相互矛盾，
    且與原告自承之「陳德崧於成立訴外人竹棋公司前，曾與原
    告商議合作，共同開設經營廚房設備工程，因陳德崧經營之
    訴外人吉曜公司從事瓦斯配管工程，若與之合作可降低成本
    ，故雙方曾就此部分商議合作」等情有所扞格，蓋由上揭原
    告自承內容，顯見訴外人竹棋公司之成立應係由陳德崧所主
    導（此與證人謝通盛所述相符），並非如證人許德川所言係
    由渠或被告甲○○所籌設，可見證人許德川所為伊為負責人
    ，被告甲○○為實際負責人云云，尚有疵累，不足盡信。惟
    另由證人許德川並已證稱陳德崧是伊朋友，則伊基於朋友情
    誼而參與投資，亦屬常情，原告徒以許德川並不認識訴外人
    竹棋公司之各股東，故非訴外人竹棋公司之各股東邀許德川
    投資，並進而主張許德川應係依被告甲○○之要求，才投資
    訴外人竹棋公司云云，同嫌率斷，不足為取。又被告甲○○
    並未於95年3 、4 月間，為免違約而迂迴以其岳父許德川名
    義投資經營訴外人竹棋公司乙節，既經證人謝通盛證述綦詳
    在卷，則原告所為相反主張並認被告甲○○有違約情事云云
    ，即無足取。另原告所為聲請傳訊證人陳德崧、許德川到庭
    作證部分，自亦屬無此必要，併予敘明。
  (2)被告甲○○已於95年6 月30日自原告離職之事實，業據提出
    與所述相符之原告員工離職／留職停薪申請書、離職交接單
    暨移交內容（包括客戶資料及進行中個案狀況說明）各1 份
    附卷為證（見本院卷一第55頁至第61頁）。而由上開資料可
    知，被告甲○○乃係於95年5 月30日即已申請離職，並經原
    告管理部副總經理陳文鴻簽核，及經所核定之交接人Boob（
    即原告執行副總經理葉台斌）簽名，且上開經核定之交接人
    Boob並已與被告甲○○進行客戶資料暨進行中個案狀況說明
    等移交內容之交接，雖原告總經理未於上開申請書簽名，致
    被告甲○○之離職手續是否完成生有疑義，然上開欠缺依法
    並不致影響僱傭契約終止之效力，且從原告於95年7 月5 日
    即已將被告甲○○之勞、健保申請退保，有卷附勞工保險被
    保險人投保資料在卷可證（見本院卷一第62頁），倘原告認
    被告甲○○係屬尚未離職，又豈有可能違法而主動申請退保
    ，蓋依法原告有為受雇員工投保勞、健保之義務緣故。況且
    依證人黃富國於另案偵查時所為證稱：95年6 月間甲○○離
    開公司時，伊有跟他簽名確認案件的交接，伊只交接日暉，
    當時日暉進行到設計圖階段，而95年6 月甲○○離開後，他
    並無跟伊一起去日暉談案件或以詮陽名義提出報價單或修正
    等語（見臺灣臺北地方法院檢察署96年度偵字第18609 號卷
    第40頁）；證人王智平於另案偵查中所為證稱：甲○○於95
    年6 月份就離職了，但是公司有付他半薪，請他有空就進來
    看看公司，甲○○在95年6 月之前是伊的主管，伊任何案件
    都要跟他報告，報告伊每日的行程，案件之進度，95年6 月
    之後，伊向他報告的內容比較簡略等語（見同上偵查卷第14
    3 頁）及證人江華與李宗穎於另案偵查中亦均證稱：自95
    年7 月份以後，被告甲○○即未再代表原告與訴外人日暉池
    上公司或訴外人全汁烹公司洽談「日暉池上飯店」或全汁烹
    之相關業務，該等案件均已移交予原告之員工黃富國、王智
    平等人接辦等語（見同上偵查卷第19頁、第144 頁、第145
    頁），益見被告甲○○所辯已於95年6 月30日離職乙節應屬
    實。再者，復由被告甲○○於95年7 月份以後，原告即未依
    照以往之約定，將被告甲○○之薪水匯入被告甲○○華僑銀
    行原先之薪資轉帳戶內，而是由被告甲○○親自領取支票並
    且在付款簽收簿簽名，有被告甲○○華僑銀行存款存摺及支
    票簽收單、付款簽收簿在卷可證（見本院卷一第19頁、第65
    頁至第72頁），並參酌被告甲○○之薪水自95年7 月起，已
    由原每月88,000元減為40,000元，若被告甲○○非從95年6
    月30日已自原告離職，被告甲○○又為何願意接受減薪一半
    以上之幅度，卻要服相同之勞務內容（此經原告自認在卷，
    見本院卷二第4 頁），顯有違常情。此外，再參酌被告甲○○就其抗辯自95年7 月起，所領取之每月4 萬元，係屬協助
    原告處理訴外人友達公司台中廠廠房廚房設備設計與安裝工
    程之簽約與施做管理等相關工作之報酬，於該工程在11月完
    工並啟用後，即未再領取乙節，亦有提出與所述相符之訴外
    人友達公司97年10月23日友達（政）字第97170 號函在卷為
    憑，且核與原告所提出之被告甲○○領取每月4 萬元支票之
    領據資料內容相符（見本院卷一第19頁、第72頁），蓋依領
    據資料，僅足證明被告甲○○自95年7 月起至95年11月止，
    每月有領取4 萬元，但就95年12月部分，原告雖提出如本院
    卷一第18頁所示之支票，然其上並未有被告甲○○簽收之記
    載，自難認被告甲○○確已收受系爭支票，益徵原告稱被告
    甲○○係工作至95年12月31日止云云，尚非有據。更足見被
    告甲○○應確實於95年6 月30日已從原告離職，原告主張自
    95年7 月起至同年12月止，被告甲○○仍於原告任職，係於
    96年起始離職云云，並不足採。基此，縱原告主張訴外人吉
    曜公司與訴外人竹棋公司設於同址，且2 家公司之負責人關
    係為配偶，實際上很可能為同一家公司屬實，以及所主張之
    被告甲○○自同年7 月至12月任職訴外人吉曜公司（實際係
    任職訴外人竹棋公司）期間，曾直接或間接代表訴外人竹棋
    公司與原告客戶即訴外人日暉池上公司、宏達電公司、全汁
    烹公司接洽「日暉池上飯店」、「宏達電員工廠房」「、全
    汁烹敦南店」等案件乙情亦非子虛，然承前所述，被告甲○○於95年6 月30日已從原告離職，既經認定屬實於前，而其
    任職訴外人吉曜公司之時間復又為95年7 月份以後（即自原
    告離職之後），縱有直接或間接代表訴外人竹棋公司與原告
    客戶接洽之情事存在，依首揭說明，亦應無違反系爭競業禁
    止約定之可言。
  (3)從而，原告主張被告甲○○有違反競業禁止約定之違約情形
    ，應負系爭勞動契約第12條所約定之違約責任云云，並無可
    取。
六、關於「被告甲○○是否違反系爭勞動契約中營業秘密保護約
    定」爭點部分：
  (一)首先，系爭勞動契約第13條保密義務約定稱本契約所指營業
    秘密為：經營計畫、產銷計畫、採購計畫、新產品開發計畫
    、產品定價計畫、市場分析與競爭對手分析、模具圖式、開
    發中產品、電腦程式、資料庫、作業藍圖、工程設計圖、製
    造程序、製造方法、產品規格、客戶資料、契約內容、不符
    專利要件之發明或創作、申請專利前之發明或創作、尚未公
    開或公告之發明或創作，專門技術、人事薪資相關資料、未
    對外公開之財務報表、詮揚依技術移轉合約或其他授權契約
    所知悉屬於第三人所有之機密資訊、以及其他經詮揚以中文
    或英文標示為機密、限閱或其他同義字樣之資訊等，有上開
    原告提出且被告並不爭執其真正之勞動契約書影本在卷可參
    （見本院卷(一)第14頁、第15頁）。上開營業秘密所指範圍相
    當廣泛，然原告是否得據系爭勞動契約第13條約定向被告甲○○請求違約金及損害賠償，仍必須視被告甲○○是否有原
    告所指稱之於上揭個案中洩漏原告前揭營業秘密與其他競爭
    者並因而造成原告之損害而定，以下乃就前揭個案分項論述
    之：
  (1)關於「日暉池上飯店」標案部分：
    原告主張被告甲○○藉由離職前知悉該案原告之投標價格，
    嗣後以低於原告所報之價格得標云云。然查被告甲○○於離
    職後，該案係交由訴外人黃富國負責進行，而訴外人黃富國
    於96年度偵字第18609 號背信案件中曾證稱：95年6 月甲○○離開公司，伊交接了日暉，當時進行到設計圖的階段，甲○○離開公司後，由伊負責日暉的部分，伊處理到設計平面
    圖定案、製作設備的標單，而製作標單期間，甲○○皆未參
    與，亦未一起去日暉談案子或以原告名義提出報價單或修正
    ；伊是依據客戶的需求作標單，客戶的需求從95年10月起整
    個大翻案，針對客戶翻案的部分伊未再詢問甲○○的意見等
    語（見本院卷(二)第33頁）。上開證詞核與被告甲○○所稱伊
    於95年10月客戶要求大翻盤後即未參與該案，嗣後報價其毫
    無知悉之可能等語大致相符。此外，訴外人即日暉公司管理
    部協理江華亦於刑案中證稱：日暉以邀標的方式找了6 家
    廠商拿廚房設備的設計圖來投標，詮揚為其中之一，後來詮
    揚沒有得標，原因是價格談不攏，日暉希望詮揚降價，但詮
    揚不同意，所以後來就給竹棋。甲○○95年7 月中旬後即未
    代表詮揚來談，而是在96年1 月打電話給日暉，表示希望有
    機會參與廚房設備的標案，並問案件終止沒，是否有機會讓
    竹棋來簡報；嗣後日暉決定採用甲○○的意見，將原來詮揚
    設計的瓦斯槽改成桶裝瓦斯，之後再用此方案再邀標，詮揚
    也有參加標案等語（見本院卷(二)第34頁反面）。另訴外人李
    政雄即日暉公司的副總經理亦於該案中證稱：價格部分伊曾
    與詮揚的丁○○談，若他願意降100 萬元，公司就給他做，
    後來詮揚並不願意等語（見本院卷(二)第35頁）。上開2 人證
    詞亦互核相符，皆足證原告之所以未能取得該標案，一開始
    係因價錢未能談攏，而非因被告甲○○洩漏原告之投標價格
    之故，其後於96年1 月，日暉公司更改廚房設備內容後又再
    行邀標，但此時被告甲○○已自原告離職，自無參與後續標
    案之可能，是原告主張被告甲○○洩漏原告投標價格云云，
    顯不足採信。
  (2)關於「宏達電員工廠房」標案部分：
    原告主張被告甲○○知悉該案之客戶資料及進行狀況並將客
    戶資料洩漏與訴外人竹棋公司，有違系爭勞動契約第13條之
    保密義務云云。然查，原告並未明確指明被告甲○○究竟將
    何「客戶資料」洩漏與訴外人竹棋公司，而該客戶資料與原
    告未能得標間之因果關係為何，亦未見原告提出說明；甚且
    訴外人范綱裕即原告經理於96年度偵字第18609 號背信案中
    乃證稱：宏達電此客戶為伊所負責，沒有其他人跟他一起負
    責，該案伊可自己決定，投標條件係與業主討論之結果，甲○○並未參與也並不知悉投標的細節等語（見本院卷(二)第33
    頁反面）。另訴外人張美枝即宏達電公司專員亦證稱：設備
    發包有4 家廠商參加，詮揚及竹棋都有參加，後來是竹棋得
    標，因為竹期的價格比較合理，處理速度也較快；竹棋與詮
    揚所提出投標方案的價格並不一樣，但設備規格皆由宏達電
    規定，二家設計圖上機房的位置也不相同（見本院卷(二)第38
    頁）等語。由上開2 名證人之證詞可知，宏達電員工廠房標
    案中係將設計圖完成後另行發包，故投標之價格始為本案之
    重點；而原告之員工即訴外人范綱裕既證稱被告甲○○並不
    知悉投標的細節，且訴外人竹棋公司與原告所提出之投標方
    案亦不相同，此有證人張美枝之證詞可佐，則可推知原告所
    以未能得標此案與被告甲○○實無干係，斷不可因此案最後
    係由訴外人竹棋公司得標，即謂係被告甲○○有洩密之情形
    。更何況，原告就此案被告甲○○究係洩漏何營業秘密予訴
    外人竹棋公司始終未能進一步加以指明，且渠僅泛稱被告甲○○知悉該案之客戶資料及進行狀況並將客戶資料洩漏與訴
    外人竹棋公司云云，惟亦未提出任何證據資料以資證明，並
    其主張又明顯與訴外人范綱裕即原告經理於96年度偵字第18
    609 號背信案中所為之證稱內容有悖，自難認渠主張為可採
    。
  (3)關於「全汁烹敦化店」標案部分：
    原告主張被告甲○○洩漏原告客戶全汁烹公司資料予訴外人
    竹棋公司，並利用職務上之便知悉原告針對訴外人全汁烹公
    司敦化南路標案及松德路標案之設計規劃內容與價款，並洩
    漏與訴外人竹棋公司，有違系爭勞動契約第13條之保密義務
    云云。然查：首先，原告仍未明確指出被告甲○○究洩漏何
    「客戶資料」予訴外人竹棋公司？其詳細所指為何？始終未
    經原告予以指明。而訴外人王智平即原告專案副理於96年度
    偵字第18609 號背信案中復證稱：全汁烹公司95年間第2 個
    案件是在敦化南路店，要做全汁烹餐廳的中央廚房，這個案
    件是從95年9 月開始談，全汁烹公司也是找詮陽公司做廚房
    的設計規劃，這個案件是由伊負責，詮陽公司是黃富國經理
    及范綱裕在重要的會議中會陪伊去談，例如設計細節要跟業
    主老闆談時，他們就會陪伊去，且在這個案件，伊沒有印象
    被告甲○○有陪伊去跟業主談過，但甲○○知道有這個案件
    ，當時他父親生病，他有時會不定期的進公司，如果他進公
    司我會跟他報告此案的進度，但有關設計細節部分，例如說
    要跟業主老闆談的部分，他就不知道等語（見本院卷(二)第39
    頁反面）。另訴外人李宗穎即全汁烹公司總經理亦於該案中
    證稱：被告甲○○於95年7 月份以後，即未再代表詮陽公司
    與全汁烹公司洽談相關業務，關於全汁烹敦南店廚房設計案
    ，是由王智平負責接洽，且當時除了詮陽公司、還有竹棋公
    司、大昌公司參與投標，採取竹棋公司的原因是因為跟伊的
    理念比較相符，且反應比較快，而且也有參考其他同事意見
    ，竹棋及詮陽的設計圖係不同等語（見本院卷(二)第38頁）。
    是以伊上開證人所言，足認就訴外人全汁烹公司之「全汁烹
    敦南店」此一標案，原告當時是委由訴外人王智平處理，並
    非被告甲○○負責之工作，且被告甲○○亦未參與相關重要
    會議，自無從藉由知悉原告設計或標案而為不公平競爭，此
    由原告與訴外人竹棋公司所提出之設計圖說係屬不同亦可得
    知。是原告主張被告甲○○就此一標案亦有洩漏營業秘密與
    訴外人竹棋公司，而違背系爭勞動契約第13條之保密義務云
    云，亦無足取。
  (二)另就原告依民法第184 條第2 項、營業秘密法第13條第1 項
    第2 款針對被告甲○○洩密而請求損害賠償部分：按所稱之
    營業秘密，須為營業秘密法第2 條所稱之方法、技術、製程
    、配方、程式、設計或其他可用於生產、銷售或經營之資訊
    ，且符合「非一般涉及該類資訊之人所知者」、「因其秘密
    性而具有實際或潛在之經濟價值者」與「所有人已採取合理
    之保密措施者」等要件，始足當之。惟本件原告所稱之「營
    業秘密」自始至終均未言明其具體內容為何，亦未證明其所
    稱之營業秘密，確實符合前開規定。是以，原告逕行援引該
    法為請求權基礎，或認為被告甲○○因違反保護他人之法律
    ，應負損害賠償責任云云，同為不足採。
七、又，關於被告丙○○、乙○○部分，原告主張渠等2 人為被
    告甲○○之人事保證人乙節，業據提出與所述相符之詮揚股
    份有限公司保證書影本1 紙在卷可憑，固堪信為真實。惟依
    系爭保證書之約定：「甲○○在詮揚股份有限公司擔任專案
    經理職務，在服務期間內絕對服從命令遵守規律，如有盜竊
    公款公務、故意洩漏公司機密事宜及一切不法行為，或違反
    勞動契約等之行為，保證人願負賠償追繳送辦完全責任，並
    願放棄抗辯權利所具保證書是實。」可知，被告丙○○、乙○○2 人需負保證責任之前提，乃為被告甲○○有上開所指
    之事由發生，然被告甲○○並未有前述原告所指稱之洩漏公
    司機密或違反勞動契約等之行為存在，業經認定如前，是以
    被告丙○○、乙○○自亦無需依該保證書之約定負擔保證人
    之責任。從而，原告此部分主張亦屬無足採。
八、綜上所述，原告依據系爭勞動契約第12條、第13條約定暨保
    證書之法律關係，請求被告應連帶給付違反競業禁止及保密
    義務之違約金300 萬元，及依據系爭勞動契約第13條約定、
    民法第184 條第2 項、營業秘密法第13條第1 項第2 款規定
    暨保證書之法律關係，請求被告應連帶賠償因洩漏營業秘密
    所造成營業損失之損害賠償380 萬元（合計680 萬元），及
    自起訴狀繕本送達翌日即被告甲○○、乙○○自96年11月17
    日起、被告丙○○自96年12月1 日起均至清償日止，按年息
    5 ％計算之利息，即屬於法無據，為無理由，應予駁回。
九、因本案事證已臻明確，兩造其餘主張、陳述及所提之證據暨
    攻擊防禦方法，經本院審酌後，認與本案判斷結果無影響，
    均毋庸再予一一審酌或調查，附此敘明。
十、原告之訴既經駁回，其假執行之聲請已失所附麗，應併駁回
    之。
十一、結論：本件原告之訴為無理由，依民事訴訟法第78條，判
      決如主文。
中    華    民    國    98    年    2     月    25    日
                  民事第一庭    法  官  黃若美
以上正本，係照原本作成。
如對本判決上訴，須於判決送達後20日內向本院提出上訴狀
中    華    民    國    98    年    2     月    25    日
                                書記官  江怡萱


司法院資訊處製作；財團法人民間司法改革基金會備份。
